臺灣高等法院臺中分院刑事判決　　　96年度上更(一)字第99號
上　訴　人
即　被　告　乙○○
　　　　　　　　　　（現另案在臺灣臺中監獄執行中）
指定辯護人　本院公設辯護人　丙○○
上列上訴人即被告因違反槍砲彈藥刀械管制條例案件，不服臺灣
臺中地方法院95年度訴字第1502號，中華民國95年10月5日第一
審判決（起訴案號：臺灣臺中地方法院檢察署95年度偵字第4987
號），提起上訴，經本院判決後，由最高法院發回更審，本院判
決如下：
    主  文
上訴駁回。
    犯罪事實
一、乙○○曾於民國89年間，因未經許可，持有手槍，於92年1
    月25日被警查獲。嗣經臺灣臺中地方法院於93年5月31日判
    處有期徒刑5年，併科罰金新臺幣20萬元，並於93年7月7日
    判決確定。因未到案執行，經臺灣臺中地方法院檢察署檢察
    官通緝在案。詎乙○○仍不知悔改，其明知制式子彈及可發
    射子彈具有殺傷力之改造槍枝暨改造子彈，均為管制物品，
    非經中央主管機關許可，不得擅自持有、寄藏及製造，竟先
    於92、93年間某日，在臺中市○○路某茶藝館，受綽號「黑
    人」者名為林天助（已去世）之成年男子委託，代為保管具
    有殺傷力之制式子彈48顆及霰彈子彈81顆（另同時代為保管
    不有具殺傷力之霰彈子彈2顆）後，即將上述子彈藏放在台
    中市大肚山某處防空洞內或前揭租處。迨至94年1、2月間某
    日起，竟又另行起意，基於改造可發射子彈具有殺傷力之槍
    枝及子彈之概括犯意，以其所有之砂輪機、固定鉗、電動鑽
    孔機、銲槍、游標卡尺等機械設備與工具，並參考槍枝圖鑑
    ，每2、3個月一次，將原不具有殺傷力之玩具手槍槍管換裝
    土造金屬槍管，且利用玩具手槍原有之槍身、滑套、彈匣、
    底火等物，改造成可發射子彈具有殺傷力之槍枝，已改造完
    成具有殺傷力者如附表二編號1（槍枝管制編號0000000000
    ），編號2（槍枝管制編號0000000000），編號3（槍枝管制
    編號0000000000），編號4（槍枝管制編號0000000000），
    編號5（槍枝管制編號0000000000），編號6（槍枝管制編號
    00000 00000）等6枝槍枝；尚未改造完成未具殺傷力者如附
    表二編號7（槍枝管制編號0000000000），編號8（槍枝管制
    編號0000000000）等2枝槍枝。同時並製造完成具有殺傷力
    分別如附表二編號9、編號10所示之改造子彈14顆、6顆，及
    尚未改造完成不具殺傷力者分別如附表二編號11、編號12所
    示之改造子彈5顆及子彈半成品206顆。乙○○最後一次製造
    槍枝、子彈之時間為94年9、10月左右。嗣於94年11月29日
    下午6時50分許，為警在其上述租處前查獲。並自其身上，
    及其所有停放於上址租處前之牌照7853-FY自用小客車內，
    暨上址租處內查扣如附表一、二所示之槍枝、子彈、改造子
    彈半成品、暨查扣其所有供上述製造槍枝、子彈所用及製造
    槍枝、子彈所得如附表三所示之物品。
二、案經臺中縣警察局移送臺灣臺中地方法院檢察署檢察官偵查
    理  由
一、前揭犯罪事實，迭據被告乙○○於本院準備程序及審理中供
    認不諱，核與其於警詢及原審審理中供述情節相符，並有如
    附表一、二、三所示之槍枝、子彈、改造槍枝半成品、改造
    子彈半成品、材料及機械設備、工具等物品扣案足資佐證。
    而將上述槍枝、子彈及子彈半成品送請內政部警政署刑事警
    察局鑑定結果，據覆稱：(一)、送鑑定槍枝部分：(1)送鑑霰彈
    獵槍壹枝（槍枝管制編號0000000000），認係由木質握把及
    金屬槍身、槍管組合而成之土造霰彈槍，機械性良好，可擊
    發12GAUGE制式霰彈，認具殺傷力（即附表二編號1之槍枝）
    。(2)送鑑改造手槍壹枝（槍枝管制編號0000000000），認係
    仿FN廠1910型半自動手槍製造之槍枝，換裝土造金屬槍管改
    造而成之改造手槍，雖滑套固定銷毀損，惟不影響槍枝擊發
    功能，可擊發適用之子彈，認具殺傷力（即附表二編號2之
    槍枝）。(3)送鑑改造手槍壹枝（槍枝管制編號0000000000）
    ，認係仿BERETTA廠92FS型半自動手槍製造之槍枝，更換土
    造金屬槍管改造而成之改造手槍，雖滑套固定銷已損壞，致
    滑套無法固定在後，惟不影響槍枝之擊發功能，仍可供擊發
    子彈之用，認具殺傷力（即附表二編號3之槍枝）。(4)送鑑
    改造手槍（含滅音器）壹枝（槍枝管制編號0000000000），
    認係仿美國SPRINGFIELD廠製1911─A1型口徑9mm制式半自動
    手槍製造之仿造槍，雖彈匣卡榫損壞，惟不影響槍枝之擊發
    功能，仍可供擊發制式9mm子彈使用，認具殺傷力（即附表
    二編號4之槍枝）。(5)送鑑改造手槍壹枝（槍枝管制編號000
    0000000），認係仿轉輪手槍製造之槍枝，車除槍管及轉輪
    彈倉內之阻鐵而成之改造轉輪手槍，機械性能良好，可擊發
    適用之子彈，認具殺傷力（即附表二編號5之槍枝）。(6)送
    鑑改造手槍壹枝（槍枝管制編號0000000000），認係仿BERE
    TTA廠92FS型半自動手槍製造之槍枝，更換土製金屬槍管改
    造而成之手槍，機械性能良好，可供擊發適用之子彈使用，
    認具殺傷力（即附表二編號6之槍枝）。(7)至於查扣另2枝改
    造槍枝其中：送鑑AK47改造步槍壹枝（槍枝管制編號000000
    0000），認係仿AK47型步槍所製造之槍枝，經檢視，管內具
    有阻鐵且摺疊式槍托損壞，無法供發射子彈之用，認不具殺
    傷力（即附表二編號7之槍枝）；另送鑑改造空氣長槍壹枝
    （槍枝管制編號0000000000），認係空氣長槍，以外接高壓
    鋼瓶內氣體為發射動力，經裝填直徑8.0mm鋼珠（重量約2.0
    5g）試射結果，測得彈丸發射速度分別為39、51、41m/s，
    計算其動能分別為1.56、2.67、1.72焦耳，單位面積動能分
    別為3.10、5.30、3.43焦耳/平方公分（即附表二編號8之槍
    枝）。(二)、送鑑制式子彈48顆部份：(1)24顆（試射11顆），
    認均係口徑9mm之制式子彈，認均具有殺傷力。(2)13顆，認
    均係口徑9mm之制式子彈，認具有殺傷力。(3)10顆，認均係
    口徑9mm之制式子彈，認具殺傷力。(4)1顆，認係口徑9mm之
    制式子彈，認具有殺傷力。(三)、送鑑霰彈83顆部分：(1)1顆
    ，認係12GAUGE之制式霰彈，經檢視，彈底有損壞情形，經
    實際試射，無法擊發，認不具殺傷力。(2)1顆，認係12GAUGE
    之制式霰彈，經實際試射，可擊發，認具殺傷力。(3)1顆，
    認係12GAUGE之制式霰彈，經實際試射，可擊發，認具殺傷
    力。(4)1顆，認係12GAUGE之玩具霰彈，經實際試射，無法擊
    發，認不具殺傷力。(5)13顆（試射1顆），認均係12AGUGE之
    制式霰彈，認具殺傷力。(6)19顆（試射1顆），認均係12GAU
    GE之制式霰彈，認具殺傷力。(7)47顆（試射4顆），認均係1
    2GAUGE之制式霰彈，認均具殺傷力。(四)、送鑑改造子彈31顆
    部分：(1)15顆，認均係具直徑約8mm金屬彈頭之土製子彈，
    採樣5顆試射結果：其中3顆，均可擊發，認具殺傷力；另外
    2顆，無法擊發，認不具殺傷力。(2)5顆，認均係具直徑約8.
    9mm金屬彈頭之土製子彈，採樣2顆試射結果，均可擊發，認
    具殺傷力。(3)3顆，認均係具直徑約8.9mm金屬彈頭之土製子
    彈，採樣1顆試射結果，可擊發，認具殺傷力。(4)2顆，均認
    係具直徑約8.9mm金屬彈頭之土製子彈，採樣1顆試射結果，
    無法擊發，認不具殺傷力。(5)2顆，認均係具直徑7.9mm金屬
    彈頭之土製子彈，採樣1顆試射結果，可擊發，認具殺傷力
    。(6)4顆，均認係由土製金屬彈殼加裝直徑約4.6mm金屬彈丸
    而成之改造子彈，經採樣3顆試射結果：其中1顆，可擊發，
    認具殺傷力；另2顆，均無法擊發，認不具殺傷力。(五)、另
    送鑑子彈半成品211顆部分：（1）102顆，均係玩具金屬彈
    殼。（2）3顆，均認係土造金屬彈殼。（3）1顆，認係口徑
    0.27吋建築工業用彈，不具彈頭結構，非為完整之子彈，認
    不具殺傷力。（4）55顆，認均係玩具金屬彈殼。（5）3顆
    ，認均係由玩具金屬彈殼填充金屬物質為彈頭而成之改造子
    彈，經採樣1顆試射結果，無法擊發，認不具殺傷力。（6）
    2顆，認均係由玩具金屬彈殼填充金屬物質為彈頭而成之改
    造子彈，經採樣1顆試射，可擊發，認具殺傷力。（7）11顆
    ，認均係玩具金屬彈殼。（8）5顆，認均係玩具金屬彈殼。
    （9）6顆，認均係玩具金屬彈殼。（10）3顆，認均係口徑7
    .62mm 之制式子彈（7.62×39），惟彈底均有磨損變造之情
    形，均經實際試射，均無法擊發，認不具殺傷力。（11）3
    顆，認均係由玩具金屬彈殼填充金屬物質為彈頭而成之改造
    子彈，經採樣1顆試射結果，可擊發，認具殺傷力。（12）1
    2顆，認均係金屬彈殼填充金屬物質或金屬彈丸而成之改造
    子彈，採樣4顆試射：2顆，均可擊發，認具殺傷力；餘2顆
    ，均無法擊發，認不具殺傷力。（13）2顆，認均係具直徑
    約7.7mm金屬彈頭之土製子彈，採樣1顆試射，可擊發，認具
    殺傷力。（14）3顆，認均係具直徑約8.9mm金屬彈頭之土製
    子彈，採樣1顆試射，可擊發，認具殺傷力。此有該局槍彈
    鑑定書二份在卷可稽。
二、觀之上揭槍彈鑑定書，本件如附表二編號1至6所示之6枝槍
    枝，應認均係屬已改造完成具有殺傷力之槍枝無訛。至附表
    二編號7所示之改造空氣長槍，經實際試射，其單位面積動
    能分別僅為3.10、5.30、3.43焦耳/平方公分。而依內政部
    刑事警察局對活豬作射擊測試結果，彈丸單位面積動能達24
    焦耳/平方公分，則足以穿入豬隻皮肉層，及依日本科學警
    察研究所之研究結果，彈丸單位面積動能達20焦耳/平方公
    分，則足以穿入人體皮肉層，而作為認定有無殺傷力之標準
    ，有該局95年3月1日刑鑑字第0940184330號鑑定書1份在卷
    可憑（見偵查卷第11頁）。前揭改造空氣長槍發射彈丸之單
    位面積動能既顯不足以穿入人體之皮肉層，自難認有殺傷力
    。從而按上開鑑定書鑑定結果，附表二編號7、8之2枝改造
    槍枝，應認係未具有殺傷力未改造完成之槍枝；公訴意旨認
    上述附表二編號8之槍枝係屬已改造完成具有殺傷力之槍枝
    一節，尚有誤會。又查內政部刑事警察局對於上述一之(四)所
    示改造子彈之鑑定，係先依所改造子彈直徑大小及彈頭材質
    種類先行分類，然後在各類中再採樣試射鑑定（即未全部試
    射鑑定），在同一類抽樣試射鑑定中，若全部均可擊發，故
    可均認具殺傷力，惟在同一類抽樣試射鑑定中，若部分可擊
    發，而其餘卻不可擊發，基於為被告有利之認定，本院僅認
    可擊發部分之子彈係已改造完成之改造子彈，其餘部分（含
    未試射部分）均認無法證明係已改造完成具有殺傷力之子彈
    。依此而論，上述一之(四)之(1)部分，可認定3顆改造子彈已
    改造完成具有殺傷力。(2)部分，可認定5顆改造子彈已改造
    完成具有殺傷力。(3)部分，可認定3顆改造子彈已改造完成
    具有殺傷力。(4)部分，尚難認定送鑑2顆改造子彈已改造完
    成具有殺傷力。(5)部分，可認定2顆改造子彈已改造完成具
    有殺傷力。(6)部分，可認定1顆改造子彈已改造完成具有殺
    傷力。綜上統計，此部分共有14顆改造子彈已改造完成具有
    殺傷力。至上述一之(五)所示送鑑所謂子彈半成品部分，亦共
    有6顆子彈已改造完成具有殺傷力【即上述一之(五)之（6）部
    分1顆，（11）部分1顆，（12）部分2顆，（13）、（14）
    部分各1顆】。連同前揭一之(四)所示14顆部分，被告已改造
    完成具有殺傷力之改造子彈共有20顆，其餘部分，應認係尚
    未改造完成或係無法證明有殺傷力之改造子彈。觀之本件於
    94年11月29日警員至被告在臺中市○○區○○路137號之12
    樓之5之租處，除查獲改造槍枝、子彈、改造槍枝半成品、
    改造子彈半成品外，並查扣被告所有之砂輪機、固定鉗、電
    動鑽孔機、銲槍、游標卡尺、底火、彈簧、改造槍枝半成品
    、改造子彈半成品、工具盒等用以改造槍枝、子彈之材料及
    機械設備；復在上址處所查扣製造槍枝參考之圖鑑3本（見
    警卷第20頁扣押物品目錄表），職是以觀，被告有改造槍枝
    、子彈之情，應彰彰明甚。綜上所述，被告前揭自白均核與
    事實相符，自得據以作為被告有罪判決之證據。本件罪證至
    臻明確，被告犯行洵堪認定。
三、被告行為後，刑法及刑法施行法業於94年2月2日經總統以華
    總一義字第09414901號令修正公布，並於95年7月1日施行。
    按行為後法律有變更者，適用行為時之法律，但行為後之法
    律有利於行為人者，適用最有利於行為人之法律，現行刑法
    第2條第1項定有明文。此條規定乃與刑法第1條罪刑法定主
    義契合，而貫徹法律禁止溯及既往原則，係規範行為後法律
    變更所生新舊法律比較適用之準據法，是刑法第2條本身雖
    經修正，但刑法第2條既屬適用法律之準據法，本身尚無比
    較新舊法之問題，應一律適用裁判時之現行刑法第2條規定
    以決定適用之刑罰法律，先予敘明。又以本次刑法修正之比
    較新舊法，應就罪刑有關之共犯、未遂犯、想像競合犯、牽
    連犯、連續犯、結合犯、以及累犯加重、自首減輕暨其他法
    定加減原因（如身分加減）與加減例等一切情形，本於統一
    性及整體性原則，綜其全部罪刑之結果而為比較，亦有最高
    法院95年度第8次刑庭會議決議可資參照。經查：
  (一)、被告行為後，刑法第56條連續犯之規定，業經修正公布刪
      除，並於95年7月1日施行，則被告行為後新法業已刪除連
      續犯之規定，此刪除雖非犯罪構成要件之變更，但顯已影
      響行為人刑罰之法律效果，自屬法律有變更，依新法第2
      條第1項規定，比較新、舊法結果，仍應適用較有利於被
      告之行為時法律即舊法論以連續犯。
  (二)、被告行為後，刑法第51條之規定，業經修正公布，並於95
      年7月1日施行，修正前刑法第51條第5款規定：「宣告多
      數有期徒刑者，於各刑中之最長期以上，各刑合併之刑期
      以下，定其刑期。但不得逾20年」，修正後刑法第51 條
      第5款規定：「宣告多數有期徒刑者，於各刑中之最長期
      以上，各刑合併之刑期以下，定其刑期。但不得逾30年」
      。比較新舊法結果，修正後刑法並非較有利於被告，依刑
      法第2條第1項前段之規定，自應依修正前刑法第51條第5
      款之規定，定其應執行之刑。
  (三)、被告行為後，刑法第42條第2、3項關於易服勞役之折算標
      準及期限已有修正，因屬科刑規範事項之變更，其折算標
      準為裁判時所應諭知，自有新舊法規定比較之必要，然因
      新舊刑法對易服勞役之折算標準，及易服勞役期限，規定
      各有不同，利與不利之情形互見，應就新舊法規定綜合比
      較，以決定適用最有利於行為人之法律。本件經比較新舊
      法結果，以修正前刑法第42條第3項之規定較有利於被告
      ，依刑法第2條第1項前段規定，應適用最有利於行為人之
      法律即修正前刑法第42條第3項之規定諭知以罰金總額與6
      個月之日數比例折算為易服勞役之折算標準。
四、按未經許可，無故持有、寄藏槍、彈，其持有、寄藏之繼續
    ，為行為之繼續，並非狀態之繼續，故一經持有、寄藏，其
    犯罪即告成立，但其完結，須繼續至持有、寄藏行為終了時
    為止。被告上開未經許可，無故持有、寄藏子彈之行為，雖
    然早在92、93年間，但既係於查獲當日即94年11月29日始行
    為終了，自應逕予適用94年1月28日修正公布施行之槍砲彈
    藥刀械管制條例，尚不生新舊法比較之問題。次按「寄藏」
    與「持有」，均係將物置於自己實力支配之下，僅寄藏必先
    有他人之持有行為，而後始為之受寄代藏而已，故寄藏之受
    人委託代為保管，其保管之本身，亦屬持有，不過，此之持
    有係受寄之當然結果，法律上自宜僅就「寄藏」行為包括之
    評價，不應另就「持有」予以論罪【最高法院74年台上字第
    3400號（1）（2）號判例參照】。是核被告前揭受託保管制
    式子彈、霰彈子彈，並將之藏放之行為，係犯槍砲彈藥刀械
    管制條例第12條第4項之未經許可，寄藏子彈罪。起訴書雖
    未記載此部分之犯罪事實，惟原審審理中檢察官已於補充理
    由書補充並更正此項犯罪事實，另原審蒞庭公訴檢察官當庭
    更明確請求併論被告此部分未經許可，寄藏子彈之犯行（見
    原審法院95年9月21日審判筆錄），本院自得併予以審究。
    又被告及被告原審之選任辯護人辯稱：被告前案違反槍砲條
    例案件，所持有之槍彈也是綽號「黑人」者所交付，查獲時
    間是在93年1月，與本案扣案之制式子彈是同一批，應予以
    考量（是否為前案判決既判力所及）云云。經查被告前因違
    反槍砲彈藥刀械管制條例案件，固經原審法院於93年5月31
    日，認被告「未經許可，持有手槍」，判處「有期徒刑5年
    ，併科罰金新台幣20萬元」，並於同年7月7日判決確定在案
    ，有該院93年度訴字第659號判決書，及臺灣高等法院被告
    前案紀錄表在卷可按。但觀之前揭判決書犯罪事實欄記載：
    「乙○○於89年3至6月間某日，以新臺幣25萬元之代價，向
    綽號「黑人」者之不詳姓名男子購得……半自動手槍一枝及
    口徑9mm制式子彈12顆，即未經許可予以持有……，迨於92
    年1月25日……為警查獲……」等情。則被告前案係早於89
    年間，因向綽號「黑人」者購買上述槍、彈，而未經許可，
    無故持有，嗣於92年1月25日即經警查獲。至於本案係被告
    於92、93年間，因受綽號「黑人」者之委託，代為保管如附
    表一編號1、2所示之子彈，並將之藏放，迨於94年11月25日
    始被警查獲。由此觀之，本案被告寄藏子彈之行為，已在前
    案被查獲之後，又觀之兩案被告之犯意及動機，均不相同。
    其行為亦互異；更何況未經許可，無故持有、寄藏槍、彈，
    其持有、寄藏之繼續，為行為之繼續，已如前述，而被告前
    案既早於93年7月7日判決確定，被告於該案判決確定後又持
    有、寄藏本案子彈，則前案判決效力不及本案，應至為灼然
    。
五、查被告未經許可，製造可發射子彈具有殺傷力之改造槍枝及
    製造具有殺傷力之改造子彈，核其所為，係犯槍砲彈藥刀械
    管制條例8條1項之未經許可，製造可發射子彈具有殺傷力之
    槍枝罪，及同條例第12條1項之未經許可，製造子彈罪。被
    告持有彈匣及改造槍管、為製造槍枝之部分行為，及其製造
    後持有改造槍枝、子彈之低度行為，應為製造之高度行為所
    吸收，均不另論罪。又修正前刑法第56條之連續犯，係指有
    數個獨立之犯罪行為，基於一個概括犯意，反覆為之，而觸
    犯同一性質之數罪而言（最高法院28年上字第3429號判例參
    照），查被告上述改造槍枝及子彈之時間，係自94年1、2月
    間起，最後一次改造之時間係於94年9、10月左右，且被告
    係每2、3個月改造槍枝、子彈1次等情，業據被告於原審審
    理中供述明確（見原審法院95年9月21日審判筆錄）。從而
    ，被告每2、3月改造槍枝、子彈之行為，時間明確可分，係
    屬數個獨立之犯罪行為，且其反覆為之，而觸犯構成犯罪要
    件相同之罪名，顯係基於概括犯意，應依修正前刑法第56條
    連續犯之規定，各論以一罪。檢察官認被告此部分係接續犯
    ，尚有未恰。被告以一行為，同時改造槍枝及子彈，為想像
    競合犯，應從一重之製造可發射子彈具有殺傷力之改造槍枝
    罪處斷。被告連續改造槍枝之犯行，並依法加重其刑，惟其
    中就法定刑最重本刑無期徒刑部分，依刑法第65條第1項之
    規定不得加重。被告所犯未經許可，寄藏子彈罪，與所犯連
    續未經許可，製造可發射子彈具有殺傷力之改造槍枝2罪間
    ，犯意各別，行為互殊，罪名相異，應予分論併罰。至於被
    告於原審之選任辯護人辯護意旨雖再稱；被告於本案自白犯
    罪，請求依槍砲彈藥刀械管制條例第18條第4項規定減輕其
    刑云云。然按「犯本條例之罪，於偵查中或審判中自白，並
    供述全部槍砲、彈藥之來源及去向，因而查獲或因而防止重
    大危害治安事件之發生者，減輕或免除其刑」，槍砲彈藥刀
    械管制條例第18條第4項固定有明文，然觀之上開條文規定
    ，被告必須於偵查中或審判中自白，並供述全部槍砲、彈藥
    之來源「及」「去向」，因而查獲或因而防止重大危害治安
    事件之發生者，始能減免其刑（最高法院90年度台上字第35
    61號、6549號、93年度台上字第4223號判決參照）。經查本
    件被告雖於警訊及本院審判中自白犯罪，但本件被告之所以
    被查獲，無非是被告前所犯「未經許可，持有手槍」罪，經
    本院判刑確定後未到案執行，經檢察官通緝在案。嗣被告於
    94年11月29日下午6時50分許，在其前址租處門前被警查獲
    ，並在其身上查扣槍、彈。旋員警經被告同意，進入被告租
    處搜索，查扣大批槍、彈及改造槍枝、子彈之機械設備及工
    具，員警續經被告同意，搜索被告停放在租處前牌照7853-
    FY之自用小客車，復於車內查扣改造槍枝及子彈等各情，有
    卷附警訊筆錄及搜索、扣押筆錄可按（見警卷3至22頁），
    是本件警方之查獲大批槍砲、彈藥，與被告上述之自白犯罪
    並無任何關係，且被告上述「單純」自白犯罪，核與本條例
    第18條第4項規定情形不相符合，要難執為被告減免刑責之
    準據。
六、原審法院因認被告罪證明確，適用槍砲彈藥刀械管制條例第
    8條第1項、第12條第1項、第4項，刑法第2條第1項前段、第
    11條前段、第55條、第38條第1項第1款、第2款、第3款，修
    正前刑法第56條、第42條第3項、第51條第5、7款規定，審
    酌被告持有、寄藏子彈及製造槍枝、子彈之行為，嚴重影響
    人身安全及社會治安。又其持有、寄藏之子彈有100多顆，
    已改造完成具有殺傷力之槍枝有6枝，已改造完成具有殺傷
    力之子彈亦有20顆之多。另改造中之半成品槍、彈更夥，惡
    性至重，況其前已有違反槍砲彈藥刀械管制條例案件之前科
    ，經判刑確定後非僅拒不到案執行，嗣經檢察官通緝後，在
    通緝中又犯本件之罪，益見其毫無悛悔之意等一切情狀，分
    別就寄藏子彈部分量處有期徒刑1年10月，併科罰金新臺幣8
    0萬元；就製造槍彈部分量處有期徒刑13年6月，併科罰金新
    臺幣5百萬元，並依法定其應執行之刑，及諭知罰金部分易
    服勞役之折算標準。又以(1)扣案如附表一編號1所示之制式
    子彈37顆（原為48顆，扣除鑑驗試射滅失之11顆）、編號2
    所示之霰彈子彈73顆（原為81顆，扣除鑑驗試射滅失之8顆
    ）、及附表二編號1至6所示之改造槍枝6枝、編號9所示之改
    造子彈6顆（原為14顆，扣除鑑驗試射滅失之8顆），均屬違
    禁物，應依刑法第38條第1項第1款規定宣告沒收。(2)扣案如
    附表三編號5至16所示之物品，均係被告所有（已據其供述
    係他人所贈送），供製造或預備製造槍枝、子彈所用之物，
    應依刑法第38條第1項第2款規定宣告沒收。(3)扣案如附表二
    編號7、8、11、12，及附表三編號1至4所示之物品，均係被
    告所有，係製造槍枝、子彈所得之物，應依刑法第38條第1
    項第3款規定宣告沒收。且明扣案具有殺傷力如附表一編
    號1所示之制式子彈11顆，編號2所示之霰彈子彈8顆，如附
    表二編號9所示改造子彈8顆，編號10所示改造子彈6顆，業
    均因鑑驗試射而耗損滅失，不再具有子彈之功能，非屬違禁
    物，依法不在得予沒收之列。核其認事用法均無違誤，量刑
    亦屬允當，應予維持。被告上訴意旨空言指稱原審法院量刑
    過重，並執以指摘原判決不當，並無理由，應予駁回。
據上論斷，應依刑事訴訟法第368條，判決如主文。
本案經檢察官甲○○到庭執行職務。
中　　華　　民　　國　　96　　年　　5 　　月　　17　　日
            刑事第六庭    審判長法  官  李　文　雄
                                法  官  張  恩  賜
                                法  官  邱  顯  祥
上列正本證明與原本無異。
如不服本判決應於收受送達後十日內向本院提出上訴書狀，其未
敘述上訴之理由者並得於提起上訴後十日內向本院補提理由書（
均須按他造當事人之人數附繕本）。
                                書記官　陳　桂　芬
中　　華　　民　　國　　96　　年　　5 　　月　　17　　日
附表一
┌──┬──────┬──┬────────────┬─────┐
│編號│扣案物品名稱│數量│應宣告沒收物品          │備考      │
├──┼──────┼──┼────────────┼─────┤
│  1 │ 制式子彈   │48顆│37顆（應扣除因鑑驗試射滅│          │
│    │            │    │失之11顆）              │          │
├──┼──────┼──┼────────────┼─────┤
│  2 │ 霰彈子彈   │81顆│73顆（應扣除因鑑驗試射滅│另查扣2顆 │
│    │            │    │失之8顆）               │未具殺傷力│
└──┴──────┴──┴────────────┴─────┘
附表二
┌──┬───────┬──┬────────────┬─────┐
│編號│扣案物品名稱  │數量│應宣告沒收物品          │備考      │
├──┼───────┼──┼────────────┼─────┤
│  1 │霰彈獵槍 (槍枝│1枝 │同前槍枝                │          │
│    │管制編號      │    │                        │          │
│    │0000000000)   │    │                        │          │
├──┼───────┼──┼────────────┼─────┤
│  2 │改造手槍 (槍枝│1枝 │同前槍枝                │          │
│    │管制編號      │    │                        │          │
│    │0000000000)   │    │                        │          │
├──┼───────┼──┼────────────┼─────┤
│  3 │改造手槍 (槍枝│1枝 │同前槍枝                │          │
│    │管制編號      │    │                        │          │
│    │0000000000)   │    │                        │          │
├──┼───────┼──┼────────────┼─────┤
│  4 │改造手槍（槍枝│1枝 │同前槍枝                │          │
│    │管制編號      │    │                        │          │
│    │0000000000）  │    │                        │          │
├──┼───────┼──┼────────────┼─────┤
│  5 │改造手槍（槍枝│1枝 │同前槍枝                │          │
│    │管制編號      │    │                        │          │
│    │0000000000）  │    │                        │          │
├──┼───────┼──┼────────────┼─────┤
│  6 │改造手槍（槍枝│1枝 │同前槍枝                │          │
│    │管制編號      │    │                        │          │
│    │0000000000）  │    │                        │          │
├──┼───────┼──┼────────────┼─────┤
│  7 │AK47改造步槍 (│1枝 │同前槍枝                │          │
│    │槍枝管制編號  │    │                        │不具殺傷力│
│    │0000000000）  │    │                        │          │
├──┼───────┼──┼────────────┼─────┤
│  8 │改造空氣長槍（│1枝 │同前槍枝                │          │
│    │槍枝管制編號  │    │                        │不具殺傷力│
│    │0000000000）  │    │                        │          │
├──┼───────┼──┼────────────┼─────┤
│  9 │改造子彈      │14顆│6顆（應扣除因鑑驗試射滅 │具殺傷力  │
│    │              │    │失之8顆）               │          │
├──┼───────┼──┼────────────┼─────┤
│  10│改造子彈      │6顆 │0顆（6顆均已因鑑驗試射滅│具殺傷力（│
│    │              │    │失）                    │置於送鑑子│
│    │              │    │                        │彈半成品堆│
│    │              │    │                        │內）      │
├──┼───────┼──┼────────────┼─────┤
│  11│改造子彈      │5顆 │                        │不具殺傷力│
│    │              │    │                        │          │
├──┼───────┼──┼────────────┼─────┤
│  12│改造半成品    │206 │                        │不具殺傷力│
│    │              │顆  │                        │          │
└──┴───────┴──┴────────────┴─────┘
附表三
┌──┬─────────────┬────┬─────┐
│編號│扣案物品名稱              │數  量  │ 備    考 │
├──┼─────────────┼────┼─────┤
│  1 │改造槍管                  │  8枝   │ (送鑑）  │
├──┼─────────────┼────┼─────┤
│  2 │改造手槍半成品            │  3枝   │          │
├──┼─────────────┼────┼─────┤
│  3 │改造手槍（槍身）半成品    │  7枝   │          │
├──┼─────────────┼────┼─────┤
│  4 │改造槍管半成品            │  8枝   │          │
├──┼─────────────┼────┼─────┤
│  5 │彈匣                      │  4個   │          │
├──┼─────────────┼────┼─────┤
│  6 │ 滑套                     │  3支   │          │
├──┼─────────────┼────┼─────┤
│  7 │ 砂輪機                   │  1台   │          │
├──┼─────────────┼────┼─────┤
│  8 │ 固定鉗                   │  1台   │          │
├──┼─────────────┼────┼─────┤
│  9 │ 游標卡尺                 │  2支   │          │
├──┼─────────────┼────┼─────┤
│  10│ 電動鑽孔機               │  1台   │          │
├──┼─────────────┼────┼─────┤
│  11│ 銲槍                     │  1支   │          │
├──┼─────────────┼────┼─────┤
│  12│ 工具盒                   │  1盒   │          │
├──┼─────────────┼────┼─────┤
│  13│ 底火                     │  1盒   │          │
├──┼─────────────┼────┼─────┤
│  14│ 彈簧                     │  1盒   │          │
├──┼─────────────┼────┼─────┤
│  15│ 槍枝圖鑑                 │  3本   │          │
├──┼─────────────┼────┼─────┤
│  16│ 狙擊鏡                   │  2支   │          │
└──┴─────────────┴────┴─────┘
